【裁判字號】    92,交抗,891
【裁判日期】    920910
【裁判案由】    違反道路交通管理處罰條例
【裁判全文】
臺灣高等法院交通事件裁定                        九十二年度交抗字第八九一號
    抗  告  人
    即受處分人  甲○○
右抗告人因違反道路交通管理處罰條例案件，不服臺灣桃園地方法院，中華民國九十
二年八月十二日所為裁定（九十二年度交聲字第三三二號），提起抗告，本院裁定如
左：
    主  文
抗告駁回。
    理  由
一、異議及抗告意旨略以：異議人甲○○於民國（下同）九十二年五月十三日上午九
    時四十分許，駕駛九五０－ＧＤ號營業貨運曳引車，行經新竹縣竹東鎮○○路一
    七六號前時，為值勤警員陳增全攔下，無故取走異議人車上之行車記錄卡後，再
    舉發異議人未依規定使用行車記錄卡。而原處分機關交通部公路總局新竹區監理
    所中壢監理站不查，竟依警員片面舉發，而按道路交通管理處罰條例第十八條之
    一第三項規定，裁處異議人罰鍰新台幣九千元，異議人並無不使用行車記錄卡之
    情事，而無辜遭罰，原處分顯有違誤。且舉發通知單上記載，處罰對像為抗告人
    ，並非汽車所有人龍銘貨運有限公司（下稱龍銘公司），然原裁定卻認定抗告人
    並非受處分，容與通知單上之處分內容有誤，為此聲請撤銷原處分另為適法處分
    云云。
二、按受處分人不服主管機關所為之處罰，得於接到裁決書之翌日起十五日內，向管
    轄地方法院聲明異議，道路交通管理處罰條例第八十七條第一項定有明文；是故
    ，對交通裁決得聲明異議者，僅以受處分人為限；至於該受處分人究為車輛所有
    人或駕駛人，則非所問。又交通法庭認聲明異議不合法律上之程式者，應以裁定
    駁回之，道路交通案件處理辦法第十八條前段亦有明文。
三、經查，本件舉發員警係以九五０－ＧＤ號營業貨運曳引車未依規定使用行車記錄
    卡為由，予以舉發，且原處分機關據以裁罰曳引車所有人龍銘公司新台幣九千元
    ，有違規通知單、裁決書各一份附卷可稽。而抗告人於原審提出異議係對裁決書
    之內容提出異議，惟裁決對像既屬龍銘公司，而非抗告人，依前開說明，異議人
    縱為實際駕駛人，惟其既非受處分人，即無權具狀聲明異議；且此一瑕疵亦無從
    補正。是故，本件異議為不合法，原審因認抗告人異議無理由而駁回，核無違誤
    ，抗告並無理由，應予駁回。
四、至於通知單與裁決書上所處罰對像是否同一，有無出入，亦應由裁決書上之受裁
    決人龍銘公司依法提出異議始可，附此敘明。
五、據上論結，應依道路交通管理處罰條例第八十九條、道路交通案件處理辦法第二
    十六條，刑事訴訟法第四百十二條，裁定如主文。
中      華      民      國    九十二    年      九      月      十      日
                              臺灣高等法院交通法庭
                                  審判長法  官  許  增  男
                                        法  官  黃  鴻  昌
                                        法  官  周  煙  平
右正本證明與原本無異。
不得再抗告。
                                        書記官  蕭  麗  珍
中      華      民      國    九十二    年      九      月     十八     日


司法院資訊處製作；財團法人民間司法改革基金會備份。
